臺灣板橋地方法院刑事判決　　　　　　 100年度易字第1696號
公　訴　人　臺灣板橋地方法院檢察署檢察官
被　　　告　陳坤義
上列被告因違反毒品危害防制條例等案件，經檢察官提起公訴（
100 年度偵字第8145號），被告於本院準備程序中就被訴事實為
有罪之陳述，經本院告知簡式審判程序意旨，並聽取公訴人、被
告之意見後，本院裁定依簡式審判程序審理，判決如下：
    主  文
陳坤義轉讓第三級毒品，處有期徒刑肆月，如易科罰金，以新臺
幣壹仟元折算壹日，扣案如附表編號三所示之物沒收；又持有第
二級毒品，處有期徒刑參月，如易科罰金，以新臺幣壹仟元折算
壹日，扣案如附表編號二所示之物沒收銷燬。應執行有期徒刑陸
月，如易科罰金，以新臺幣壹仟元折算壹日，扣案如附表編號二
所示之物均沒收銷燬，扣案如附表編號三所示之物沒收。
    事  實
一、陳坤義明知愷他命（Ketamine，俗稱K他命 ）及甲基安非他
    命，分別係毒品危害防制條所列管之第三級毒品、第二級毒
    品，不得非法轉讓或持有，竟分別為下列行為：
  (一)其基於無償轉讓第三級毒品愷他命之犯意，於民國99年9 月
    10日晚上8 時23分許，以其所有如附表編號三所示之電話號
    碼為0000000000號行動電話與陳文杰所使用之電話號碼為00
    00000000號行動電話聯繫，電話中陳文杰向其索取第三級毒
    品愷他命，其遂於同日晚上9 、10許，前往陳文杰之友人位
    在臺北縣中和市（現已改制為新北市中和區○○○街81之1
    號之住處，並在上址無償轉讓愷他命約3 公克予其陳文杰施
    用（尚無積極證據足認其轉讓或持有愷他命之數量已達轉讓
    毒品加重其刑之數量標準第2 條第1 項第3 款所定之「淨重
    20公克以上」或毒品危害防制條例第11條第5 項所定之「純
    質淨重20公克以上」）。
  (二)其基於持有第二級毒品甲基安非他命之犯意，於99年9 月20
    日晚上7 時許，在臺北縣板橋市（現已改制為新北市板橋區
    ○○○路2 段182 號1 樓附近，向真實姓名年籍均不詳之成
    年人購得如附表編號二所示之第二級毒品甲基安非他命1 小
    包（淨重0.5270公克，取樣0.0002公克鑑定用罄，驗餘淨重
    0.5268公克及含微量甲基安非他命之包裝袋1 個），進而無
    故持有之。
二、嗣於99年9 月20日晚上7 時46分許，為警持搜索票搜索，並
    扣得編號一編號二所示之其所持有之第二級毒品甲基安非他
    命1 小包及附表一編號一、三至十一所示之物，始悉上情。
三、案經臺北縣（現已改制為新北市）政府警察局新莊分局報請
    臺灣板橋地方法院檢察署檢察官偵查起訴。
    理  由
一、按除被告所犯為死刑、無期徒刑、最輕本刑為三年以上有期
    徒刑之罪或高等法院管轄第一審案件者外，於第一次審判期
    日前之準備程序進行中，被告先就被訴事實為有罪之陳述時
    ，審判長得告知被告簡式審判程序之旨，並聽取當事人、代
    理人、辯護人及輔佐人之意見後，裁定進行簡式審判程序，
    刑事訴訟法第273 條之1 第1 項定有明文。經核本件被告陳
    坤義所犯係死刑、無期徒刑、最輕本刑為三年以上有期徒刑
    以外之罪，其於準備程序中就被訴之事實為有罪陳述，經法
    官告知簡式審判程序之旨，並聽取公訴人、被告之意見後，
    本院爰依首揭規定，合議裁定由受命法官獨任進行簡式審判
    程序，合先敘明。
二、上開犯罪事實一(一)、(二)，業經被告陳坤義於警詢、偵查、本
    院準備程序及審理中均坦認不諱，並有證人陳文杰於偵查中
    證述明確，且有通訊監察譯文1 份、搜索過程及附表一所示
    扣案物之照片36張附卷可參，復有附表所示之物扣案足憑。
    再者，上開扣案如附表編號二所示之白色透明結晶1 小包（
    淨重0.5270公克，取樣0.0002公克鑑定用罄，驗餘淨重0.52
    68公克）經送請交通部民用航空局航空醫務中心鑑定結果，
    該白色透明結晶1 小包含第二級毒品甲基安非他命成分，亦
    有交通部民用航空局航空醫務中心鑑定書1 紙在卷可按。綜
    上所述，足認被告陳坤義自白與事實相符，本件事證明確，
    被告犯行，洵堪認定。
三、核被告陳坤義就犯罪事實一(一)所為，係犯毒品危害防制條例
    第8 條第3 項之轉讓第三級毒品罪，其就犯罪事實一(二)所為
    ，係犯同條例第11條第2 項持有第二級毒品罪。又其轉讓前
    後持有第三級毒品愷他命之低度行為，應為轉讓第三級毒品
    愷他命之高度行為所吸收，不另論罪。另被告所犯數罪，犯
    意各別，罪名不同，應分論併罰之。又其就犯罪事實一(一)之
    部分於偵查中及審判時均自白該犯行，應依毒品危害防制條
    例第17條第2 項之規定減輕其刑。爰審酌被告無視於政府所
    推動之禁毒政策而轉讓毒品，毒害他人，並易滋生其他犯罪
    ，竟仍轉讓第三級毒品愷他命並持有第二級毒品甲基安非他
    命，所為誠屬不該，惟念及被告轉讓及持有毒品之數量非鉅
    ，兼衡其犯罪後坦承犯行之態度等一切情狀，分別量處如主
    文所示之刑，並分別諭知易科罰金之折算標準，並定其應執
    行之刑，且諭知易科罰金之折算標準。
四、沒收部分：
  (一)有關附表編號三所示之行動電話1 具（內含SIM 卡1 張），
    被告於本院審理中供承係其所有，並供轉讓第三級毒品聯絡
    用（見本院卷第34背面頁），且有通訊監聽譯文1 件可佐，
    參以行動電話之服務需以SIM 卡為使用介面，各該公司於出
    租行動電話門號予消費者使用時，即同時提供SIM 卡給消費
    者做為門號使用之介面，故於各該公司接受消費者申辦門號
    並將該門號開通上線時，各該公司即將SIM 卡之所有權移轉
    於消費者，於退租或拆機時不需繳回，故本件前開SIM 卡應
    屬被告所有甚明，承上，足認附表編號三所示之行動電話1
    具（內含SIM 卡1 張）確實均係被告所有，並供本件犯罪事
    實一(一)所用之物，應依同條例第19條第1 項規定宣告沒收。
  (二)有關犯罪事實一(二)之扣得附表編號二所示第二級毒品甲基安
    非他命1 小包（淨重0.5270公克，取樣0.0002公克鑑定用罄
    ，驗餘淨重0.5268公克），係被告被當場查獲之第二級毒品
    ；又鑑定機關於鑑定時，雖將毒品與包裝分別秤重，然依鑑
    定機關之安非他命毒品純度定量分析鑑驗標準作業程序，係
    將包裝內之結晶體（甲基安非他命）取出裝於該局毒品檢驗
    用袋中進行安非他命純度定量分析，包裝則呈空袋形狀，但
    仍留有極微量結晶體（甲基安非他命）殘渣於塑膠袋中等情
    ，則該包裝均並未與毒品完全析離；就本件毒品與包裝，均
    應依毒品危害防制條例第18條第1 項前段規定，諭知沒收銷
    燬之，又鑑定時經取樣鑑驗耗用之毒品，因已不存在，不得
    宣告沒收，一併敘明。
  (三)末按沒收係附隨於主刑，必該沒收物品與其所宣告主刑，具
    有關連性，方能諭知沒收（最高法院87年度臺上字第1678號
    判決意旨參照）。另本件查獲時警方一併查扣之附表編號一
    、四至十一所示之物，本院迄查尚乏積極事證足以證明與本
    案具有關聯性，爰均不予宣告沒收（銷燬），附此敘明。
據上論斷，應依刑事訴訟法第273 條之1 第1 項、第299 條第1
項前段，毒品危害防制條例第8 條第3 項、第11條第2 項、第17
條第2 項、第18條第1 項前段、第19條第1 項，刑法第11條前段
、第51條第5 款、第41條第1 項前段，判決如主文。
本案經檢察郭峻豪到庭執行職務。
中    華    民    國   100    年     6    月    22    日
                  刑事第三庭    法  官  連雅婷
以上正本證明與原本無異
如不服本判決應於送達後10日內向本院提出上訴狀
                                書記官  郭晉良
中    華    民    國   100    年     6    月    22    日
附表
  ┌──┬────────┬─────────────┬───────────┐
  │編號│    品    項    │     數量或重量           │  鑑  定  書  文  號  │
  ├──┼────────┼───┬─────────┼───────────┤
  │一  │愷他命          │柒小包│壹小包，淨重零點壹│交通部民用航空局航空醫│
  │    │                │      │肆柒零公克，取樣零│務中心航藥鑑字第099672│
  │    │                │      │點零零貳零公克，驗│2 號鑑定書1 紙。      │
  │    │                │      │餘淨重零點壹肆伍零│                      │
  │    │                │      │公克。            │                      │
  │    │                │      ├─────────┼───────────┤
  │    │                │      │陸小包，淨重捌點柒│交通部民用航空局航空醫│
  │    │                │      │肆肆零公克，取樣零│務中心航藥鑑字第099628│
  │    │                │      │點零零零伍公克，驗│6 號鑑定書1 紙。      │
  │    │                │      │餘淨重捌點柒肆參伍│                      │
  │    │                │      │公克。            │                      │
  ├──┼────────┼───┴─────────┼───────────┤
  │二  │甲基安非他命    │壹小包（含包裝袋壹只），淨│交通部民用航空局航空醫│
  │    │                │重零點伍貳柒零公克，共取樣│務中心航藥鑑字第099627│
  │    │                │零點零零零貳公克，驗餘淨重│7 號鑑定書1 紙。      │
  │    │                │零點伍貳陸捌公克。        │                      │
  ├──┼────────┼─────────────┼───────────┤
  │三  │電話號碼00000000│壹具                      │                      │
  │    │97（內含SIM 卡1 │                          │                      │
  │    │張）之行動電話  │                          │                      │
  ├──┼────────┼─────────────┼───────────┤
  │四  │電話號碼00000000│壹具                      │                      │
  │    │00（內含SIM 卡1 │                          │                      │
  │    │張）之行動電話  │                          │                      │
  ├──┼────────┼─────────────┼───────────┤
  │五  │現金            │新臺幣貳萬伍仟元          │                      │
  ├──┼────────┼─────────────┼───────────┤
  │六  │K盤             │壹個                      │                      │
  ├──┼────────┼─────────────┼───────────┤
  │七  │K卡             │壹個                      │                      │
  ├──┼────────┼─────────────┼───────────┤
  │八  │分裝鏟          │壹支                      │                      │
  ├──┼────────┼─────────────┼───────────┤
  │九  │電子磅秤        │壹個                      │                      │
  ├──┼────────┼─────────────┼───────────┤
  │十  │分裝袋（小）    │壹包                      │                      │
  ├──┼────────┼─────────────┼───────────┤
  │十一│分裝袋（大）    │壹包                      │                      │
  └──┴────────┴─────────────┴───────────┘
附錄所犯法條全文：
毒品危害防制條例第8條第3項
轉讓第一級毒品者，處1年以上7年以下有期徒刑，得併科新臺幣
1 百萬元以下罰金。
轉讓第二級毒品者，處6月以上5年以下有期徒刑，得併科新臺幣
70 萬元以下罰金。
轉讓第三級毒品者，處3年以下有期徒刑，得併科新臺幣30萬元
以下罰金。
轉讓第四級毒品者，處1年以下有期徒刑，得併科新臺幣10萬元
以下罰金。
前四項之未遂犯罰之。
轉讓毒品達一定數量者，加重其刑至二分之一，其標準由行政院
定之。
毒品危害防制條例第11條
持有第一級毒品者，處3年以下有期徒刑、拘役或新臺幣5萬元以
下罰金。
持有第二級毒品者，處2年以下有期徒刑、拘役或新臺幣3萬元以
下罰金。
持有專供製造或施用第一、二級毒品之器具者，處1 年以下有期
徒刑、拘役或新臺幣 1 萬元以下罰金。
持有毒品達一定數量者，加重其刑至二分之一，其標準由行政院
定之。